臺灣高等法院高雄分院刑事判決　　　　　　　　　九十二年度上易字第一五五八號
　　上訴人　乙○○
　　即被告
右上訴人因違反毒品危害防制條例案件，不服臺灣高雄地方法院九十二年度易字第一
九一號中華民國九十二年十月二十八日第一審判決（起訴案號：臺灣高雄地方法院
檢察署九十二年度毒偵字第三八四五號、移
五號），提起上訴，本院判決如左：
      主  文
上訴駁回。
    事  實
一、乙○○前曾因毀損、恐嚇及違反毒品防制條例等罪，經法院裁定應執行有期徒刑
    一年一月，於民國九十年十二月二十九日入監執行，嗣於九十一年十二月三日假
    釋出獄，並於九十二年一月二日假釋期滿未經撤銷假釋視為執行完畢；其另於八
    十七年間因施用毒品案件，經臺灣高雄地方法院以八十七年度易字第三三三六號
    裁定送觀察、勒戒後，認有繼續施用毒品之傾向，再以八十七年度毒聲字第六二
    二號裁定令入戒治處所施以強制戒治一年，嗣於八十七年十一月二十六日以八十
    七年度毒聲字第三九四八號裁定停止戒治，所餘戒治期間付保護管束，於八十八
    年六月十五日交付保護管束期滿，由臺灣高雄地方法院檢察署檢察官於八十八年
    七月二十七日以八十八年度戒毒偵字第二二號為不起訴處分確定；又於九十年二
    月二十二日因違反毒品危害防制條例罪，經送強制戒治並經台灣高等法院高雄分
    院於九十年八月二十一日判處有期徒刑六月確定；詎料乙○○仍未戒除毒癮，復
    基於施用第二級毒品甲基安非他命之概括犯意，分別於九十二年六月十四日十三
    時十分許回溯二十四小時內某時及同年七月二十五日十二時三十分許回溯二十四
    小時內某時，在高雄縣內門鄉○○路二二九巷三十之一號住處，連續施用第二級
    毒品甲基安非他命各一次，嗣分別於九十二年六月十四日一時許、同年七月二十
    五日十二時三十分許，先後在高雄縣內門鄉○○路二二九巷三十之一號住處經警
    查獲，並扣得第二級毒品甲基安非他命貳小包（壹包驗後毛重貳點參公克，另壹
    包驗前毛重零點貳公克）、吸食器壹個、燈泡壹個。
二、案經高雄縣警察局旗山分局移送臺灣高雄地方法院檢察署檢察官偵查起訴及移送
    併辦。
    理  由
一、訊據上訴人即被告乙○○對前述連續施用第二級毒品甲基安非他命之犯行供承不
    諱，且被告於九十二年六月十四日、同年七月二十五日經警採集其尿液送檢驗結
    果，均呈甲基安非他命陽性反應，有高雄縣衛生局九十二年六月二十四日九二煙
    檢字第一一七四號及九十二年八月十一日九二煙檢字第一四六三號煙毒尿液檢驗
    成績書各一紙附卷可稽；而扣案之白色晶體（驗前毛重二點四公克，驗後毛重二
    點三公克），經送請高雄醫學大學附設中和紀念醫院檢驗結果，為甲基安非他命
    ，亦有該院九十二年十月二十日九二一０—一七０檢驗報告一紙可參，足認被告
    之自白與事實相符。又被告前因施用毒品案件，經臺灣高雄地方法院以八十七年
    度易字第三三三六號裁定送觀察、勒戒後，認有繼續施用毒品之傾向，再以八十
    七年度毒聲字第六二二號裁定令入戒治處所施以強制戒治一年，嗣於八十七年十
    一月二十六日以八十七年度毒聲字第三九四八號裁定停止戒治，所餘戒治期間付
    保護管束，於八十八年六月十五日交付保護管束期滿，由臺灣高雄地方法院檢察
    署檢察官於八十八年七月二十七日以八十八年度戒毒偵字第二二號為不起訴處分
    確定；又於九十年二月二十二日因違反毒品危害防制條例罪，經送強制戒治並經
    台灣高等法院高雄分院於九十年八月二十一日判處有期徒刑六月確定等情，亦有
    臺灣高雄地方法院檢察署檢察官戒治處分執行指揮書影本、臺灣高雄地方法院檢
    察署刑案資料查註紀錄表及臺灣高等法院被告全國前案紀錄表各一份在卷足憑，
    其三犯毒品危害防制條例第十條第二項之罪，事證甲確，犯行洵堪認定。
二、核被告乙○○所為，係犯毒品危害防制條例第十條第二項之施用第二級毒品罪。
    被告非法持有第二級毒品甲基安非他命，進而施用，其持有之低度行為應為施用
    之高度行為所吸收，不另論罪。而移送併辦部分即九十二年度毒偵字第四六六五
    號之犯罪事實雖未經檢察官起訴，惟查與起訴之犯行有連續犯之裁判上一罪關係
    ，為起訴效力所及，本院自得併予審理。被告先後二次施用第二級毒品甲基安非
    他命之行為，時間緊接，所犯係構成要件相同之罪，顯係基於概括犯意反覆為之
    ，為連續犯，應依刑法第五十六條規定論以一罪，並加重其刑。又被告乙○○前
    曾因毀損、恐嚇及違反毒品防制條例等罪，經法院裁定應執行有期徒刑一年一月
    ，於民國九十年十二月二十九日入監執行，嗣於九十一年十二月三日假釋出獄，
    並於九十二年一月二日假釋期滿未經撤銷假釋視為執行完畢，此據被告供甲在卷
    ，並有臺灣高雄地方法院檢察署刑案資料查註紀錄表及臺灣高等法院被告全國前
    案紀錄表各一份在卷可參，其受有期徒刑執行完畢後，五年內再犯有期徒刑以上
    之本罪，為累犯，應依刑法第四十七條之規定，加重其刑，並依同法第七十條之
    規定遞加重之。
三、原審因而適用毒品危害防制條例第十條第二項、第十八條第一項前段，刑法第二
    條第一項前段、第十一條、第五十六條、第四十七條、第三十八條第一項第二款
    之規定，並審酌被告於八十七年及九十年間先後因施用毒品案件，經裁定令入戒
    治處所施以強制戒治，其於強制戒治後仍繼續施用毒品，顯見其意志甚為不堅，
    惟念其犯後坦承犯行，深具悔意，及施用毒品安非他命為自戕行為，尚無害於他
    人等一切情狀，量處有期徒刑八月；又扣案之安非他命貳小包（壹包驗後毛重貳
    點參公克，另壹包驗前毛重零點貳公克）係屬第二級毒品，應依毒品危害防制條
    例第十八條第一項前段規定沒收銷燬之。另扣案之吸食器壹個、燈泡壹個，係被
    告所有，供施用第二級毒品所用之物，業經被告供承在卷，依刑法第三十八條第
    一項第二款規定沒收之，至送鑑耗損之甲基安非他命既已滅失，自無庸宣告沒收
    ，於理由欄併予敘甲；其認事用法，均無不合，量刑亦屬適當，被告乙○○上訴
    意旨，以原審量刑過重，指摘原判決不當，為無理由，應予駁回。
據上論結，應依刑事訴訟法第三百六十八條，判決如主文。
本案經檢察官邱榮藏到庭執行職務。
中    華    民    國      九十三      年      一      月     十三       日
                              臺灣高等法院高雄分院刑事第七庭
                                  審判長法官  李春昌
                                        法官  莊飛宗
                                        法官  黃憲文
右正本證甲與原本無異。
不得上訴。
                                  法院書記官  黃英彥
中    華    民    國      九十三      年      一      月     十三       日
附錄：本判決論罪科刑法條：
毒品危害防制條例第十條第二項
施用第二級毒品者，處三年以下有期徒刑。
